# 股份支付的判断

提问人：c070330 时间：2014-09-06 10:45:48
能看得出来您同二楼的观点不同。谢谢！此案例中券商倾向于二楼的观点。 不知陈版主对此案例有何看法？

回答人：chenyiwei
我个人更倾向于liubin在 4 楼的意见。在证监会发布员工持股指导意见之后，员工持股计划的会计处理问题正在日益受到关注，包括是否有必要区分员工持股与股权激励，以及（如有必要）如何区分。此问题对有些企业影响很大